【裁判字號】    99,交易,137
【裁判日期】    990701
【裁判案由】    過失傷害
【裁判全文】
臺灣桃園地方法院刑事判決             99年度交易字第137號
公  訴  人  臺灣桃園地方法院檢察署檢察官
被      告  丙○○
                      號
上列被告因過失傷害案件，經檢察官聲請以簡易判決處刑（97年
度偵字第24386 號），本院認不宜以簡易判決處刑（98年度壢交
簡字第2585號），改依通常程序審理，判決如下：
    主  文
丙○○因過失傷害人，處有期徒刑貳月，如易科罰金，以新臺幣
壹仟元折算壹日。
    事  實
一、被告丙○○於民國97年11月1 日晚間，駕駛車牌號碼SHE-07
    7 號輕型機車，沿桃園縣龍潭鄉○○路○ 段由關西往龍潭方
    向行駛，嗣於同日（1 日）晚間11時許行經桃園縣龍潭鄉○
    ○路○ 段439 號前時，本應注意汽車行駛時，駕駛人應注意
    車前狀況，並隨時採取必要之安全措施，而依當時天候晴、
    柏油路面乾燥、無缺陷、無障礙物及視距良好、夜間無照明
    ，但並無不能注意情事，竟疏於注意而貿然行駛，適乙○與
    友人鄧惠云行經該處（亦由關西往龍潭方向行走），丙○○
    乃自後追撞乙○，致乙○倒地後受有頸部及兩肩挫傷等傷害
    。
二、案經乙○訴由桃園縣政府警察局龍潭分局報告臺灣桃園地方
    法院檢察署檢察官偵查後聲請簡易判決處刑，本院認不宜以
    簡易判決處刑而改依通常程序進行。
    理  由
壹、程序部分：
一、按檢察官聲請以簡易判決處刑之案件，經法院認為有刑事訴
    訟法第451 條之1 第4 項但書之情形者，應適用通常程序審
    判之，刑事訴訟法第452 條定有明文。查本案檢察官原認被
    告涉有刑法第284 條第1 項之過失傷害罪嫌，聲請簡易判決
    處刑，本件經本院簡易庭以98年度壢交簡字第2585號，以簡
    易程序審理，惟本院認本件不適宜以簡易判決處刑，爰適用
    通常程序審理，合先敘明。
二、按被告以外之人於審判外之言詞或書面陳述，除法律有規定
    者外，不得作為證據，刑事訴訟法第159 條第1 項定有明文
    ；復按被告以外之人於偵查中向檢察官所為之陳述，除顯有
    不可信之情況者外，得為證據，同法第159 條之1 第2 項亦
    有規定；另按被告以外之人於審判外之陳述，雖不符前4 條
    之規定，而經當事人於審判程序同意作為證據，法院審酌該
    言詞陳述或書面陳述作成時之情況，認為適當者，亦得為證
    據；當事人、代理人或辯護人於法院調查證據時，知有第15
    9 條第1 項不得為證據之情形，而未於言詞辯論終結前聲明
    異議者，視為有前項之同意；同法第159 條之5 規定甚明。
    本件檢察官、被告丙○○對於本判決所引用證人即被害人乙
    ○於警詢及偵訊時之證述、證人即當場目擊乙○車禍之人鄧
    惠云於警詢及偵訊時之證述、證人即被告當時之員工鄧閔中
    及牟志國、證人即被告之女兒吳雅筑及吳雅馨、證人徐雪文
    及BUI DUY KHANH （裴維慶）於偵訊時之證述、國軍桃園總
    醫院附設民眾診療服務處民國97年11月2 日診斷證明書1 紙
    （乙○）、桃園縣警察局龍潭分局A3類交通事故現場圖2 紙
    、調查報告表(一)(二)各1 份、國軍桃園總醫院附設民眾診療服
    務處98年1 月21日診斷證明書1 紙（丙○○）、臺灣桃園地
    方法院檢察署98年2 月27日之公務電話記錄單1 紙、桃園縣
    政府警察局98年5 月5 日桃警勤字第0980054598號函1 紙、
    桃園縣政府消防局98年4 月30日桃消指字第0980005194號函
    暨函附案件紀錄清冊1 份、臺灣桃園地方法院檢察署98年7
    月23日之公務電話記錄單1 紙、本院98年12月14日及99年4
    月27日之刑事案件電話紀錄表各1 紙、國軍桃園總醫院98年
    12 月28 日醫桃企管字第0980003819號函暨隨函所附之丙○
    ○病歷資料1 份、法務部調查局99年4 月23日調科參字第09
    900173130 號函1 紙及法務部調查局99年5 月24日調科參字
    第09900225610 號函暨隨函所附資料1 份等證據，均未於本
    院言詞辯論終結前爭執其證據能力，茲審酌該等書面陳述作
    成時之情況，並無不宜作為證據之情事，且本院認為以之作
    為本件論罪之證據，均與待證事實具有關聯性，作為本案之
    證據亦屬適當，是依上開規定，自得為證據。
三、又卷附之事故現場照片2 張及車損照片4 張等證據，係傳達
    照相當時現場情況，而透過照片傳達的情形與現場真實情形
    ，在內容上的一致性，透過機械的正確性來加以保障，換言
    之，照片並不存在人對現實情形的知覺、記憶所經常發生的
    表現錯誤，是照片之性質亦非供述證據，並無傳聞法則之適
    用，於此亦別無證據證明上開資料有經偽造變造之情形，且
    經本案檢察官、被告丙○○同意做為證據，是前開照片均具
    證據能力。
貳、實體部分：
一、訊據被告丙○○固坦承伊有於97年11月1 日晚間騎乘車牌號
    碼為SHE- 077號輕型機車，沿桃園縣龍潭鄉○○路○ 段往龍
    潭方向行駛之事實，惟矢口否認有過失傷害犯行，且伊並未
    撞倒被害人乙○，辯稱：伊是在97年11月1 日晚間11時10
    分至15分間離開工廠，並以車速約時速20、30公里之速度沿
    中原路二段由關西往龍潭方向行駛，因伊當日感冒頭暈且路
    上有小碎石，故在桃園縣龍潭鄉○○路○ 段460 號正對面摔
    車，上揭事實有證人鄧閔中可以作證；伊摔車之時間、地
    點與被害人乙○遭撞擊之時間、地點均不吻合；該地段燈
    光昏暗，證人鄧惠云不可能看到車牌號碼，且證人鄧惠云於
    法院審理時也說係因被恐嚇才說是伊撞到乙○；伊之所以
    未報警處理，是因為伊跌倒的地方距離伊的工廠很近，所以
    伊先生直接帶伊去醫院就醫；伊是因為乙○之媽媽當時不
    在家，且伊女兒要求伊帶乙○去就醫，伊才帶乙○去就醫云
    云。惟查：
（一）告訴人乙○於97年11月1 日晚間，於行經桃園縣龍潭鄉○
      ○路○ 段439 號時，為後方來車追撞，因而受有頸部及兩
      肩挫傷等傷害乙情，除據證人即告訴人乙○於警詢及偵查
      中證述綦詳外，復據證人鄧惠云於警詢及偵查中迭證明確
      ，並有國軍桃園總醫院附設民眾診療服務處民國97年11月
      2 日診斷證明書1 紙、桃園縣警察局龍潭分局A3類交通事
      故現場圖2 紙、調查報告表(一)(二)各1 份及事故現場照片2
      張等資料在卷可稽（參見臺灣桃園地方法院檢察署97年度
      偵字第24386 號卷宗第10至20頁、第34頁至第35頁、第43
      頁、本院99年度交易字第137 號卷宗第21頁），足見告訴
      人確於上揭時、地發生車禍並因而受傷，應可認定。另被
      告於97年11月1 日晚間11時41分許，前往國軍桃園總醫院
      急診，主訴其因車禍頭暈、吐，且其受有左臉、左眉腫與
      擦傷、人中、雙手、左肘及左腳擦傷等傷害，此有國軍桃
      園總醫院98年12月28日醫桃企管字第0980003819號函暨隨
      函所附之丙○○病歷資料1 份在卷可查（參見本院98年度
      壢交簡字第2585號卷宗第54頁至第60頁），於此合先敘明
      。
（二）證人即被告當時之員工鄧閔中於偵查中結證稱：伊於97年
      11 月1日晚間11時許準備下班，伊於行經永大浴缸（應為
      永大裕鋼鐵之誤）門口，發現被告倒在地上，伊係在被告
      出工廠後約末隔2 、3 分鐘後離開工廠，伊看到時被告已
      躺在地上，伊沒有看到被告發生車禍之過程，也無法確定
      被告是自撞或撞到別人，伊叫另一個同事牟志國打電話給
      老闆，叫老闆載被告去醫院，伊就回家了云云（參見上開
      偵卷第54頁）；復於本院調查時結證稱：伊於97年11月1
      日工作至晚間11時15分許，伊於回家之路上發現被告倒在
      永大浴缸（應為永大裕鋼鐵之誤）門口，伊看到被告手有
      點擦傷，伊就叫老闆趕快送被告回家，之後伊有跟著被告
      一起去804 醫院，被告右臉有點擦傷云云（參見本院98年
      度壢交簡字第2585號卷宗第63頁反面至第64頁反面），是
      觀之證人鄧閔中之上開證述可知，證人鄧閔中就其係何時
      自工廠下班及其於被告送醫時是否有陪同前往等情，前後
      證述顯有不一，且其就被告臉部何處受有擦傷乙情，亦與
      前揭丙○○之病歷資料不符，益徵其上開證述顯與事實未
      合，不足採信，參以證人鄧閔中亦自承其並未目擊被告發
      生事故之經過，故自不得據此而為有利於被告之認定。另
      證人即被告當時之員工牟志國於偵查中雖結證稱：係伊同
      事打電話給伊，伊到現場時發現他們發生車禍，就去叫伊
      老闆來送被告去醫院等語（參見上開偵卷第55頁），然證
      人牟志國上開證述僅能證明伊於97年11月1 日當日有因鄧
      閔中之通知前往事故現場乙事，亦無法據此而為有利於被
      告之認定。至證人即被告之女兒吳雅筑及吳雅馨於偵查及
      本院調查時雖均證述：鄧惠云有告知渠等乙○係於桃園縣
      龍潭鄉○○路○ 段439 號前發生車禍，況鄧惠云於渠等詢
      問是否是被告之機車撞到乙○時，有告知渠等不是該輛機
      車，且撞到乙○的是男生云云（參見上開偵卷第55頁至第
      56頁及本院98年度壢交簡字第2585號卷宗第43頁至第44頁
      反面），是證人吳雅筑、吳雅馨並未親眼目擊車禍之經過
      ，且渠等之上開證述，核與證人鄧惠云於本院調查時證述
      ：伊到吳雅筑、吳雅馨家時，有看到丙○○之機車，然伊
      當時什麼都沒有說，也沒有任何人問伊有關機車之事等語
      （參見本院98年度壢交簡字第2585號卷宗第80頁反面）不
      符，足徵證人吳雅筑及吳雅馨之上開證述，實有事後迴護
      被告之嫌，不足採信，自不得據為有利於被告之認定。另
      證人徐雪文於偵查中雖證述：伊去吳雅馨家時，鄧惠云說
      不是被告之機車撞到乙○，而是一名有喝酒之男子撞到，
      且該名男子被救護車載走云云（參見上開偵卷第57頁），
      然97年11月1 日晚間11時至12時間，桃園縣政府警察局勤
      務指揮中心並無110 電話報案相關紀錄，此有桃園縣政府
      警察局98年5 月5 日桃警勤字第0980054598號函1 紙在卷
      可佐（參見上開偵卷第65頁）。至桃園縣政府消防局於97
      年11月1 日晚間11時3 分許雖有接獲報案，陳稱於龍潭變
      電所附近有車禍事故發生並於事後取消，然經本院依職權
      委請桃園縣政府警察局龍潭分局高平派出所員警實地測量
      結果，龍潭變電所距離桃園縣龍潭鄉○○路○ 段460 號約
      有1.8 公里之遙，而桃園縣龍潭鄉○○路○ 段439 號距離
      桃園縣龍潭鄉○○路○ 段460 號約44公尺，此有桃園縣警
      察局龍潭分局A3類交通事故現場圖1 紙附卷可查（參見本
      院99年度交易字第137 號卷宗第21頁），足徵上開報案紀
      錄與本案無關，益徵證人徐雪文上開證述悖於事實，不足
      採信。
（三）被告於本院調查時自承：伊是人連著機車往左倒地，是伊
      員工發現伊倒於該處，打電話給牟志國，請牟志國找伊先
      生來帶伊去醫院等語（參見上開偵卷第43頁、本院98年度
      壢交簡字第2585號卷宗第45頁及本院99年度交易字第137
      號卷宗第18頁），證人鄧閔中於偵查中亦結證稱：伊沒有
      看到被告發生車禍之過程，也無法確定被告是自撞或撞到
      別人，伊看到被告時，被告之車頭往左側倒，人在車子的
      左側等語（參見上開偵卷第54頁）；證人牟志國於偵查中
      復結證稱：係伊同事打電話給伊，伊到現場時發現他們發
      生車禍，就去叫伊老闆來送被告去醫院等語（參見上開偵
      卷第55頁），互核被告上開供述及證人2 人之上開證述可
      知，證人鄧閔中及牟志國到達案發現場時，僅剩被告1 人
      在場，且觀之卷附之車損照片4 張及被告之病歷資料可知
      ，被告之上開輕型機車，左側手把及後照鏡均有刮地之擦
      痕，且被告亦因之受有左臉、左眉腫與擦傷、人中、雙手
      、左肘及左腳擦傷等傷害，故被告於事故當時確實是連人
      帶車往左側傾倒之事實，堪以認定。而證人即現場目擊車
      禍發生之人鄧惠云於警詢及偵查中均證述：伊有當場目擊
      ，約晚間11時許，伊與乙○2 人沿中原路二段往龍潭方向
      走路回家，有一部輕型機車從後方往伊2 人中間撞過來，
      乙○被上開輕型機車撞到後當場暈厥，那部肇事之輕型機
      車也在伊等之前方左側倒地，之後輕型機車的駕駛轉頭，
      伊便看到那位駕駛滿臉是血，伊就記下車號，車號為SHE-
      077 ，之後伊就扶乙○返回家中，而那位駕駛則有路過的
      人將他扶起來，伊就先帶乙○回家，之後的事伊就不清楚
      了等語（參見上開偵卷第14頁、第34頁至第35頁）。經核
      ，證人鄧惠云之上開證述所陳述之情景及肇事者受傷之部
      位，除外勞部分外，其餘均與被告及上開2 名證人所陳述
      之現場情景、出現人物及救護情況相符，亦與被告上開機
      車所呈現之跡證及被告所受之傷勢相吻合，至證人鄧惠云
      於偵查中雖陳稱有2 名外勞將肇事者扶起，然此可能係因
      車禍現場燈光較為昏暗，致使證人對於所看到之人物產生
      錯覺而生之誤認，惟細譯證人鄧惠云就所述乙○遭撞擊之
      情景、肇事者倒地之位置及方向、出現之人物與救護情況
      之情節，尚無何矛盾存在，故其上開證述自堪採信。至證
      人鄧惠云於本院調查時雖證稱：伊因當時燈光昏暗且事發
      突然，沒有注意車子之型號及車牌號碼，伊係因為告訴人
      乙○之母親即告訴代理人甲○○之恐嚇，始於警詢及偵查
      中為不實之陳述，伊怕伊母親擔心，所以未將甲○○到學
      校恐嚇伊之事告知伊母親云云（參見本院98年度壢交簡字
      第2585號卷宗第80頁正、反面、第100 頁正、反面），然
      證人鄧惠云無論於警詢或偵查中，均有其法定代理人吳月
      娥陪同在場，此有桃園縣政府警察局龍潭分局高平派出所
      調查筆錄及臺灣桃園地方法院檢察署98年1 月22日訊問筆
      錄各1 份在卷可稽（參見上開偵卷第13頁至第15頁、第34
      頁至第35頁），衡諸常情，法定代理人對於未成年人需至
      派出所或檢察署作證乙事，應會詳加詢問係因何事前往，
      且若如證人鄧惠云所言，告訴代理人係於檢察官第1 次偵
      查庭其未出庭應訊後始至學校恐嚇伊，何以證人鄧惠云於
      警詢中即指認被告係肇事人，且其陳述之情景、肇事者倒
      地之位置及方向、出現之人物與救護情況之情節，核與被
      告及證人鄧閔中所陳述之現場情景、出現人物及救護情況
      大致相符？至被告雖質疑該處並無路燈且燈光昏暗，證人
      證述其於事故當時即記下車牌號碼乙事，顯與常情未合，
      然本件事故發生時雖為夜間無照明，惟當時應仍有肇事車
      輛之前、後車燈可供照明，且由證人鄧惠云當時仍可觀察
      肇事者車禍倒地之方向、肇事者於肇事當時之反應、受傷
      情況及事後救護之情形可知，證人鄧惠云並未因燈光昏暗
      或事發突然而陷於慌亂，況證人鄧惠云於事發當時已年滿
      13歲，並非一全無智識能力之人，其對於車禍事故發生時
      ，應記下肇事者之車型及車牌號碼以利事後追查乙事，應
      知之甚詳，復參以其對案發之相關情節均能詳加描述等情
      ，益徵證人於事故當場即記下肇事者車型及車牌號碼乙事
      為真，是證人鄧惠云於本院調查時雖翻異其證述，然揆諸
      前揭說明可知，其於警詢及偵查中之證述應較為可採。
（四）至被告雖辯稱：伊摔車之時間、地點與告訴人乙○遭撞擊
      之時間、地點均不吻合云云，然關於被告離開公司之時間
      及肇事之地點，因被告無須打卡，並無打卡記錄可供參酌
      ，故全以證人鄧閔中之證述為憑，然鄧閔中之證述如前所
      述，關於其係何時自工廠下班及其於被告送醫時是否有陪
      同前往等情，前後證述顯有不一，而有迴護被告之嫌，不
      足採信，至被告之病歷資料雖顯示被告係於97年11月1 日
      晚間11時41分許，前往國軍桃園總醫院急診，然此時間乃
      被告就醫之時間，而非事故發生之時間，是被告發生事故
      之時間應較證人鄧閔中下班時間更早，而與乙○遭機車自
      後追撞之時間大致相符。另被告人車倒地之處所，除被告
      之供述外，亦係依憑證人鄧閔中之證述，姑且不論證人鄧
      閔中就此所為之證述，是否有因迴護被告而不實，縱依被
      告與證人鄧閔中所述，被告確係於桃園縣龍潭鄉○○路○
      段460 號前方跌倒，然由上開桃園縣警察局龍潭分局A3類
      交通事故現場圖1 紙可知，桃園縣龍潭鄉○○路○ 段439
      號距離桃園縣龍潭鄉○○路○ 段460 號僅約44公尺，距離
      甚為相近，故被告與乙○均是於該路段發生事故，堪以認
      定。綜上，被告發生事故之時、地與乙○遭機車自後追撞
      之時、地大致相符，是被告上開辯稱顯係臨訟卸責之詞，
      不足採信。另被告雖辯稱：伊係因當日感冒頭暈且路上有
      小碎石而自行摔車，又因伊跌倒的地方距離伊的工廠很近
      ，所以伊先生直接帶伊去醫院就醫云云，惟查，被告於偵
      查中先行供稱：伊是因為工作累跌倒云云（參見上開偵卷
      第43頁），嗣於本院調查時供稱：伊當時車速約時速20、
      30公里，伊是因為剛好有感冒，所以才會頭暈跌倒云云（
      參見本院99年度交易字第137 號卷宗第14頁），是其對於
      伊當日為何發生事故，前後供述已有不同，且衡諸常情，
      殊難想像於車速不快下，會因路邊小碎石之影響而自行摔
      車並造成左臉、左眉腫與擦傷、人中、雙手、左肘及左腳
      擦傷等傷害，況若被告係因身體不適自摔受傷，其於就醫
      時自應將上情翔實告知，然觀之被告之病歷資料可知，被
      告於就醫時主訴其係因『車禍』頭暈，此情亦與常情有悖
      ，益徵被告上開辯稱顯係臨訟卸責之詞，不足採信。末被
      告與乙○素不相識且平日並無往來，若被告確與乙○之受
      傷無涉，何以於事發之後帶乙○就醫？且若被告係出於好
      意帶乙○就醫，若乙○發生車禍與其無關，亦無需探究撞
      傷乙○之人究為何人？是被告上開作為顯不合常理，其上
      開辯稱，委無足採。
（五）綜上，被告於97年11月1 日晚間，於行經桃園縣龍潭鄉○
      ○路○ 段439 號時，自後追撞乙○，致乙○受有頸部及兩
      肩挫傷等傷害，除據證人即告訴人於警詢及偵查中證述綦
      詳外，復據證人鄧惠云於警詢及偵查中迭證明確，並有國
      軍桃園總醫院附設民眾診療服務處民國97年11月2 日診斷
      證明書1 紙、桃園縣警察局龍潭分局A3類交通事故現場圖
      2 紙、調查報告表(一)(二)各1 份及事故現場照片2 張、車損
      照片4 張等資料在卷可稽（參見臺灣桃園地方法院檢察署
      97年度偵字第24386 號卷宗第10至22頁、第34頁至第35頁
      、第43頁）。按汽車行駛時，駕駛人應注意車前狀況，並
      隨時採取必要之安全措施，道路交通安全規則第93條第1
      項第3 款定有明文，被告騎乘機車依法即負有前開注意義
      務，又事發當時天候晴、柏油路面乾燥、無缺陷、無障礙
      物及視距良好、雖夜間無照明，但並無不能注意之情事，
      有道路交通事故調查報告表(一)存卷可稽，足認車禍當時應
      無不能注意之情事，詎其竟疏未注意，致發生本件車禍，
      其有過失至明。又告訴人因此次車禍受有如上述之傷害，
      有上開國軍桃園總醫院附設民眾診療服務處民國97年11
      月2 日診斷證明書1 紙附卷可稽（見上開偵卷第16頁），
      被告之過失與告訴人所受傷害間顯有相當因果關係，被告
      自應負過失傷害罪責。本件事證已明，被告過失犯行洵堪
      認定，應予依法論科。
二、核被告丙○○所為，係犯刑法第284 條第1 項前段之過失傷
    害罪。按刑法第62條規定：對於未發覺之罪自首而接受裁判
    者，得減輕其刑。經查：本件係由被害人乙○之母甲○○陪
    同乙○於車禍事故發生後之翌日（即97年11月2 日）前往桃
    園縣政府警察局龍潭分局高平派出所製作筆錄，證人鄧惠云
    亦係於當日（2 日）至高平派出所指認被告乃自後追撞乙○
    之肇事者，而被告係於97年11月3 日接獲員警通知後始至高
    平派出所製作筆錄，有桃園縣政府警察局龍潭分局高平派出
    所調查筆錄3 份在卷可按（參見上開偵卷第4 頁至第15頁）
    。是被告並非於犯罪未發覺前，主動向警員告知其為肇事車
    輛之駕駛人，自首而受裁判，而與自首之要件不符，附此敘
    明。爰審酌被告於行駛時，有疏未注意車前狀況，並隨時採
    取必要之安全措施之過失，導致告訴人乙○受有上揭傷害，
    並參以被告犯後猶飾詞否認，犯後態度非佳，且迄今尚未與
    告訴人和解或賠償告訴人所受損害但有帶告訴人前往就醫，
    暨被告並無前科記錄，有臺灣高等法院被告前案紀錄表1 份
    在卷可查等一切情狀，判處如主文所示之刑，並於斟酌被告
    之年齡、學歷、職業及家庭經濟狀況等節後，諭知如主文所
    示之易科罰金折算標準，以示懲儆。
三、據上論斷，應依刑事訴訟法452 條、第299 條第1 項前段、
    ，刑法第284 條第1 項前段、第41條第1 項前段，刑法施行
    法第1 條之1 第1 項、第2 項前段，判決如主文。
四、如不服本判決應於收受本判決送達後10日內向本院提出上訴
    書狀，（均須按他造當事人之人數附繕本）。
本案經檢察官呂理銘到庭執行職務。
中    華    民    國    99    年    7     月    1     日
                  刑事交通法庭  審判長法  官  徐培元
                                      法  官  黃裕民
                                      法  官  石蕙慈
以上正本證明與原本無異。
如不服本判決應於收受判決後10日內向本院提出上訴書狀，並應
敘述具體理由。其未敘述上訴理由者，應於上訴期間屆滿後20日
內向本院補提理由書( 均須按他造當事人之人數附繕本) 「切勿
逕送上級法院」。
                                      書記官  陳亭竹
中    華    民    國    99    年    7     月    2     日
附錄本判決論罪科刑法條全文：
中華民國刑法第284條
（過失傷害罪）
因過失傷害人者，處 6 月以下有期徒刑、拘役或 5 百元以下罰
金，致重傷者，處 1 年以下有期徒刑、拘役或 5 百元以下罰金
。
從事業務之人，因業務上之過失傷害人者，處 1 年以下有期徒
刑、拘役或 1 千元以下罰金，致重傷者，處 3 年以下有期徒刑
、拘役或2 千元以下罰金。


司法院資訊處製作；財團法人民間司法改革基金會備份。
